最高法院刑事判決　　　　　　　　　　111年度台上字第601號
上　訴　人　黃萬連
 
 
上列上訴人因違反毒品危害防制條例案件，不服臺灣高等法院中
華民國110 年8月19日第二審判決（110年度上訴字第1064號，起
訴案號：臺灣桃園地方檢察署109年度偵字第11972號），提起上
訴，本院判決如下：
    主  文
上訴駁回。
    理  由
一、按刑事訴訟法第377 條規定，上訴於第三審法院，非以判決
    違背法令為理由，不得為之。是提起第三審上訴，應以原判
    決違背法令為理由，係屬法定要件。如果上訴理由書狀並未
    依據卷內訴訟資料，具體指摘原判決不適用何種法則或如何
    適用不當，或所指摘原判決違法情事，顯與法律規定得為第
    三審上訴理由之違法情形，不相適合時，均應認其上訴為違
    背法律上之程式，予以駁回。
二、本件原判決綜合全案證據資料，本於事實審法院採證認事之
    職權，認定上訴人黃萬連有如其事實欄所載販賣第二級毒品
    甲基安非他命給張蓁之犯行，因而維持第一審論處上訴人修
    正前毒品危害防制條例第4條第2項之販賣第二級毒品罪刑，
    及諭知相關沒收、追徵之判決，駁回其在第二審之上訴。原
    判決就採證、認事及用法，已詳為敘明其所憑之證據及認定
    之理由。對於上訴人於原審所辯各節，何以均不足以採取，
    亦於理由內詳加指駁。核原判決所為論斷說明，俱有卷內證
    據資料可資覆按，從形式上觀察，原判決並無足以影響其判
    決結果之違法情形存在。
三、證據之取捨、證明力之判斷及事實之認定，係屬事實審法院
    得自由裁量判斷之職權，此項職權之行使，倘未違背客觀存
    在之經驗法則或論理法則，亦無明顯濫用裁量權之情事，即
    無違法可言，觀諸刑事訴訟法第155條第1項規定自明。故既
    已於理由內，詳述其取捨證據之理由，自不得任憑己意，指
    摘為違法，而執為適法之上訴第三審理由。又事實審法院認
    定事實，並不悉以直接證據為限，其綜合調查所得之各項直
    接證據及間接證據，本於合理之推論而為判斷，應認適法。
    另證據法所謂之佐證法則，係指除被告、共犯、證人等單一
    供述證據外，須有其他證據足資補強各證據之證明力而言，
    其所補強者，非以事實之全部為必要，只須因補強證據與供
    述證據之相互利用，而足使犯罪事實獲得確信者，即足當之
    。
    原判決認定上訴人上開犯行，主要依憑上訴人迭於警詢、檢
    察官訊問、歷審審理時之自白、證人張蓁於警詢及檢察官訊
    問時之證述、上訴人與與張蓁之行動電話通訊軟體「Line」
    對話截圖、卷附警局搜索扣押資料、扣案行動電話等證據資
    料。並敘明：雖上訴人於原審審理時曾辯稱尚未收到販賣甲
    基安非他命之對價新臺幣（下同）3萬5千元等語，惟張蓁已
    於檢察官訊問時證稱：上訴人攜帶1 臺兩甲基安非他命給伊
    ，用夾鍊袋裝，跟伊收取3萬5千元現金；伊那天錢準備不夠
    給上訴人，伊先給他2 萬元，上訴人晚上又跟伊要其餘款項
    ；上訴人亦於檢察官訊問時坦承：本件其販賣1 （臺）兩甲
    基安非他命給張蓁，裝成1 包，共3萬5千元，其有跟張蓁收
    現金，交易地點在其住處各等語，足見其等所供上訴人已收
    取本件販賣毒品之對價一情，互核相符，為可採信，上訴人
    此部分所辯，自難憑採等旨。原判決基於上開各證據資料彼
    此印證、互為補強，經綜合判斷、取捨所為採證認事，並非
    單憑張蓁之證詞為唯一證據，尚與客觀存在之經驗法則及論
    理法則無違，且此項有關事實之認定，係屬原審採證認事職
    權行使之事項，自不得任意指為違法。上訴意旨泛指原判決
    僅依憑張蓁之證述而認定其犯行，有採證認事違背證據法則
    及理由欠備之違法等語，並非合法之上訴第三審理由。
四、上訴人其餘上訴意旨，經核亦係就原審採證、認事裁量職權
    之適法行使，以及原判決已說明事項，任意指摘為違法，或
    為事實上之爭執，難認已符合首揭法定之第三審上訴要件。
五、依上所述，本件上訴違背法律上之程式，應予駁回。
據上論結，應依刑事訴訟法第395條前段，判決如主文。
中    華    民    國   111    年    2     月    16    日
                  刑事第八庭審判長法  官  李  英  勇  
                                  法  官  洪  兆  隆  
                                  法  官  楊  智  勝  
                                  法  官  吳  冠  霆  
                                  法  官  邱  忠  義  
本件正本證明與原本無異
                                  書記官
中    華    民    國   111    年    2     月    17    日